臺灣臺南地方法院刑事裁定
111年度聲字第492號
聲  請  人  臺灣臺南地方檢察署檢察官
受  刑  人  鍾佳哲



上列聲請人因受刑人數罪併罰有二裁判以上，聲請定其應執行之
刑（111年度執字第1799號、111年度執聲字第332號），本院裁
定如下：
    主  文
鍾佳哲所犯如附表所示之罪，應執行有期徒刑陸年。
    理  由
一、本件聲請意旨略以：上列受刑人因犯毒品危害防制條例等案
    件，先後經判決如附表（即受刑人鍾佳哲定應執行刑案件一
    覽表）所示之罪刑確定，應依刑法第53條及第51條第5款規
    定，定其應執行之刑，爰依刑事訴訟法第477條第1項聲請裁
    定等語。
二、按裁判確定前犯數罪者，併合處罰之。但有下列情形之一者
    ，不在此限：一、得易科罰金之罪與不得易科罰金之罪。二
    、得易科罰金之罪與不得易服社會勞動之罪。三、得易服社
    會勞動之罪與不得易科罰金之罪。四、得易服社會勞動之罪
    與不得易服社會勞動之罪。前項但書情形，受刑人請求檢察
    官聲請定應執行刑者，依第51條規定定之，刑法第50條定有
    明文。是於同時有得易科罰金、得易服社會勞動及不得易刑
    處分之情形者，須經受刑人請求，檢察官始得據以聲請定應
    執行刑。次按數罪併罰，有二裁判以上者，依第51條之規定
    ，定其應執行之刑，刑法第53條定有明文。數罪併罰，分別
    宣告其罪之刑，如宣告多數有期徒刑者，於各刑中之最長期
    以上，各刑合併之刑期以下，定其刑期，但不得逾30年，刑
    法第51條第5款亦有明定。再按法律上屬於自由裁量之事項
    ，有其外部性界限及內部性界限，並非概無拘束。依據法律
    之具體規定，法院應在其範圍選擇為適當之裁判者，為外部
    性界限；而法院為裁判時，應考量法律之目的，及法律秩序
    之理念所在者，為內部性界限。法院為裁判時，二者均不得
    有所踰越。在數罪併罰，有二裁判以上，定其應執行之刑時
    ，固屬於法院自由裁量之事項，然仍應受前揭外部性界限及
    內部性界限之拘束（最高法院80年度臺非字第473號、93年
    度臺非字第192號裁判要旨參照）。
三、經查，受刑人鍾佳哲因犯毒品危害防制條例等案件，經臺灣
    高雄地方法院、本院分別判處如附表所示之罪刑，均經確定
    在案，受刑人對其所犯如附表所示之得易服社會勞動之罪與
    不得易服社會勞動之各罪刑，向聲請人聲請定應執行刑，有
    受刑人民國111年03月09日數罪併罰查詢單1紙附卷可參（詳
    111年度聲字第492號本院卷第9頁），是聲請人依刑法第50
    條第2項之規定，就附表所示各罪聲請定其應執行之刑，核
    屬正當。是以聲請人以本院為犯罪事實最後判決之法院，聲
    請定其應執行之刑，本院審核上開情節，認與法並無不合，
    審酌受刑人犯罪時間、犯罪型態、侵害法益及品行等因素，
    爰依法定其應執行之刑如主文所示。
四、依刑事訴訟法第477條第1項，刑法第50條第1項、第53條、
    第51條第5款，裁定如主文。
中　　華　　民　　國　　111 　年　　3 　　月　　30　　日
　　　　　　　　　刑事第十二庭  法　官　黃鏡芳
以上正本證明與原本無異。
如不服本裁定，應於收受送達後5日內向本院提出抗告狀。（應
附繕本）
　　　　　　　　　　　　　　　　書記官  施茜雯
中　　華　　民　　國　　111 　年　　3 　　月　　30　　日

附表：受刑人鍾佳哲定應執行刑案件一覽表
編　　　號  1 2 3 罪　　　名  三人以上共同犯詐欺取財罪 三人以上共同犯詐欺取財罪 三人以上共同犯詐欺取財罪 宣　告　刑  有期徒刑1年2月 有期徒刑1年4月共3次 有期徒刑1年3月 犯罪日期  109/02/25 109年3月2日、3月3日、 3月5日 109/03/05 偵查(自訴)機關 年　度　案　號  高雄地檢109年度偵字第5832號等 高雄地檢109年度偵字第5832號等 高雄地檢109年度偵字第5832號等 最　後 事實審 法院 高雄地院 高雄地院 高雄地院  案號 109年度訴字第443號 109年度訴字第443號 109年度訴字第443號  判決日期 109/09/14 109/09/14 109/09/14 確　定 判　決 法院 高雄地院 高雄地院 高雄地院  案號 109年度訴字第443號 109年度訴字第443號 109年度訴字第443號  判決確定日期 109/12/01 109/12/01 109/12/01 是否為得易科 罰金之案件  否 否 否  備註   高雄地檢110年度執緝字第639號(編號1至4，已定應執行有期徒刑2年2月) 高雄地檢110年度執緝字第639號(編號1至4，已定應執行有期徒刑2年2月) 高雄地檢110年度執緝字第639號(編號1至4，已定應執行有期徒刑2年2月) 


編　　　號  4 5 6 罪　　　名  三人以上共同犯詐欺取財罪 藥事法 毒品危害防制條例  (販賣第三級毒品） 宣　告　刑  有期徒刑1年1月共2次 有期徒刑4月 有期徒刑3年8月 犯罪日期  109年3月5日、3月6日 109/03/08 109/02/28 偵查(自訴)機關 年　度　案　號  高雄地檢109年度偵字第5832號等 高雄地檢109年度偵字第14422 號 臺南地檢109年度偵字第14115號 最　後 事實審 法院 高雄地院 高雄地院 臺南地院  案號 109年度訴字第443號 109年度簡字第4309號 110年度訴字第64號  判決日期 109/09/14 110/02/20 110/10/21 確　定 判　決 法院 高雄地院 高雄地院 臺南地院  案號 109年度訴字第443號 109年度簡字第4309號 110年度訴字第64號  判決確定日期 109/12/01 110/03/25 110/12/30 是否為得易科 罰金之案件  否 否 否  備註   高雄地檢110年度執緝字第639號(編號1至4，已定應執行有期徒刑2年2月) 高雄地檢110年度執緝字第640號 臺南地檢111年度執字第1799號